最　高　行　政　法　院　裁　定
                                      100年度裁字第736號
上  訴  人　陳其源
          　陳江源
          　陳利源
          　陳淑珍
被 上訴 人　財政部臺灣省中區國稅局
代　表　人　鄭義和
上列當事人間贈與稅事件，上訴人對於中華民國99年12月29日臺
中高等行政法院99年度訴字第270號判決，提起上訴，本院裁定
如下：
　　主  文
上訴駁回。
上訴審訴訟費用由上訴人負擔。
　　理  由
一、按對於高等行政法院判決之上訴，非以其違背法令為理由，
    不得為之，行政訴訟法第242條定有明文。依同法第243條第
    1項規定，判決不適用法規或適用不當者，為違背法令；而
    判決有同條第2項所列各款情形之一者，為當然違背法令。
    是當事人對於高等行政法院判決上訴，如依行政訴訟法第24
    3條第1項規定，以高等行政法院判決有不適用法規或適用不
    當為理由時，其上訴狀或理由書應有具體之指摘，並揭示該
    法規之條項或其內容；若係成文法以外之法則，應揭示該法
    則之旨趣；倘為司法院解釋或本院之判例，則應揭示該判解
    之字號或其內容。如以行政訴訟法第243條第2項所列各款情
    形為理由時，其上訴狀或理由書，應揭示合於該條項各款之
    事實。上訴狀或理由書如未依此項方法表明，或其所表明者
    與上開法條規定不合時，即難認為已對高等行政法院判決之
    違背法令有具體之指摘，其上訴自難認為合法。
二、本件上訴人對於高等行政法院判決上訴，主張：（一）對於
    同一事實行為，被上訴人核認部分非屬贈與，卻核認部分係
    屬贈與，其認定歧異，割裂法律適用，原審不但未予指摘，
    反而認同被上訴人所稱上訴人未盡舉證責任，而應受不利判
    決結果，有違背論理法則、適用法規不當之違法。（二）原
    審判決誤以遺產及贈與稅法之贈與稅核課，只要贈與意思合
    致，無須贈與之經濟效果發生，即應課徵贈與稅，顯然誤解
    贈與稅法之立法意旨，並與現行稽徵實務不合，而有適用遺
    產及贈與稅法第4條第2項不當之違法。（三）原審判決未依
    職權調查被上訴人執以證明之存證信函，實係老實人民為儘
    速解決稅務機關之催討，而誤蹈稅法陷阱，應不得作為本件
    贈與意思之佐證，原審判決違反行政訴訟法第125條第1項及
    第133條之規定。（四）縱認本件成立贈與，惟贈與標的係
    債權請求權，而絕非現金等語。雖以該判決違背法令為由，
    惟原判決已敘明：基於稅捐案件之特殊性，本件應作舉証責
    任之轉換，當財產所有人將其財產片面移轉予他人，並經他
    人受領者，稅捐稽徵機關即可作其將財產無償移轉他人之認
    定，如該財產所有人主張其財產之移轉並非無償(如買賣或
    借貸、清償等法律關係)之事實者，自應負舉證責任；本件
    被繼承人陳乃忠於94年8月1日委託訴外人將現金匯入上訴人
    陳淑珍帳戶時，其贈與行為即已完成，事後該贈與金額遭他
    人侵占而未由上訴人陳淑珍占有，亦不影響本件贈與之成立
    ；是本件陳乃忠所贈與者係匯入雙方所合意之陳淑珍投資帳
    戶之現金，而非事後陳淑珍所取得遭侵占之返還請求債權等
    語。對於認定事實之依據及得心証之理由，業已闡述綦詳，
    對於上訴人之主張何以不足採，分別予以指駁甚明。核其上
    訴理由，係就原審取捨證據、認定事實之職權行使，指摘其
    為不當，並就原審已論斷者，泛言未論斷，或就原審所為論
    斷，泛言其論斷矛盾，而非具體表明合於不適用法規、適用
    法規不當、或行政訴訟法第243條第2項所列各款之情形，難
    認對該判決之如何違背法令已有具體之指摘。依首開規定及
    說明，應認其上訴為不合法。
三、據上論結，本件上訴為不合法。依行政訴訟法第249條第1項
    前段、第104條、民事訴訟法第95條、第78條、第85條第1項
    前段，裁定如主文。
中　　華　　民　　國　　100　 年　　3　　 月　　24　　日
                    最高行政法院第一庭
                        審判長法官　鍾　耀　光
                              法官　吳  東  都
                              法官　黃　淑　玲
                              法官　鄭　小　康
                              法官　林　樹　埔

以  上  正  本  證  明  與  原  本  無  異
中　　華　　民　　國　　100　 年　　3　　 月　　24　　日
　　　　　　　　　　　　　　　書記官　王　福　瀛